Inventaris van het archief van het Ministerie van Buitenlandse Zaken: Directie Verre Oosten te Batavia, (1944) 1947-1950 (1955)
Nationaal Archief, Den Haag
- TAAKUITVOERING, 2
  - Politieke zaken en veiligheid, 2.5
    - Nederlands-Indië, 2.5.1
      - Politionele acties en militaire aangelegenheden, 2.5.1.2
        - Stukken betreffende de behandeling van klachten van Chinezen over moord, mishandeling, diefstal en afpersing door Nederlandse politie en militairen, 1945-1949; 231; 1 omslag
        - Stukken betreffende de advisering over de bescherming van de Chinese gemeenschappen in Nederlands-Indië naar aanleiding van gewelddadigheden door de Republiek Indonesia, 1946-1950; 232; 1 pak
        - Stukken betreffende de advisering over het instellen van veiligheidszones in Nederlands-Indië voor Chinezen naar aanleiding van gewelddadigheden door de Republiek Indonesia, 1947-1948; 233; 1 omslag
        - Stukken betreffende het onderzoek naar de incidenten te Palembang, Boemiajoe, Tjilongok en Padaherang, waarvan Chinezen het slachtoffer zijn geworden, 1947-1949; 234; 1 omslag
        - Stukken betreffende de reacties op de politieke houding en politionele acties van Nederland ten aanzien van de Republiek Indonesia, 1945-1949; 235-237; 2 omslagen en 1 pak
          - Verklaringen van diverse staatslieden 1945-1947, 235
          - Reacties van diverse landen 1948-1949, 236; pak
          - Federalistisch-nationalistische en republikeinse kringen in Nederlands-Indië 1948-1949, 237
        - Stukken betreffende de berichtgeving over de invrijheidstelling van politieke, republikeinse leiders en gevangenen, alsmede het onderzoek naar de oorzaak van de sterfte van krijgsgevangenen tijdens het transport, 1946-1949; 238; 1 pak
        - Stukken betreffende de behandeling van aangelegenheden inzake het Koninklijk Nederlands Indisch Leger, 1946-1951; 239; 1 pak
        - Stukken betreffende het verzamelen en verstrekken van informatie over vermiste Nederlandse militairen, 1947-1948; 240; 1 omslag
        - Stukken betreffende de advisering en de berichtgeving over de politionele acties, 1947-1949; 241-242; 1 omslag en 1 pak
          - 1947, 241; pak
          - 1948 - 1949, 242
        - Stukken betreffende de advisering over de regeringsverklaringen over de politionele actie in 1948, alsmede over de geloofwaardigheid van diverse persberichten, 1948-1949; 243; 1 omslag
        - Stukken betreffende de berichtgeving omtrent de beveiliging van buitenlandse personen en bezittingen in Nederlands-Indië tegen republikeinse wandaden, 1947-1949; 244; 1 omslag
        - Stukken betreffende de verzoeken van DIRVO aan de Netherlands Forces Intelligence Service (NEFIS) en de Centrale Militaire Inlichtingendienst om toezending van hun publicaties en documentatie, 1947-1949; 245; 1 pak
        - Stukken betreffende de behandeling van aangelegenheden met betrekking tot militaire oorlogsgraven, 1947-1950; 246; 1 omslag
        - Stukken betreffende de behandeling van aangelegenheden met betrekking tot de Koninklijke Marine in Nederlands-Indië, 1947-1950; 247; 1 omslag
        - Stukken betreffende de advisering aan de Commandant van de Zeemacht in Nederlands-Indië over de instelling van de Centrale Militaire Inlichtingendienst, 1948; 248; 1 omslag
        - Ingekomen berichten van het Koninklijk Nederlands Indonesisch Leger over de militaire situatie, 1948-1949; 249; 1 pak
        - Ingekomen overzichten over de naleving en schendingen van bestanden met de Republiek Indonesia, 1949; 250; 1 omslag
      - Aangelegenheden met betrekking tot de Verenigde Naties, 2.5.1.3
        - Stukken betreffende het verzamelen van bewijsmateriaal voor de Veiligheidsraad over de negatieve houding en gewelddadige acties van de Republiek Indonesia, 1947; 251; 1 pak
        - Stukken betreffende de Commissie van Goede Diensten, ingesteld door de Veiligheidsraad naar aanleiding van het conflict tussen Nederland en de Republiek Indonesia, 1947-1949; 252-256; 3 omslagen en 2 pakken
          Zie ook inventarisnummer 196
          - Vergaderstukken van de commissie 1947-1948, 252; pak
          - Verzamelen van informatie over en voor de commissie 1948, 253; pak
          - Advisering en berichtgeving over de militaire waarnemers van de commissie in Nederlands-Indië 1948-1949, 254
          - Vertrek van de commissie uit Kalioerang naar Batavia onder Nederlandse militaire begeleiding 1948-1949, 255
          - Samenstelling van de Commissie voor Contact met de Commissie van Goede Diensten 1947, 256
        - Stukken betreffende de Consulaire Commissie, die als taak heeft te observeren in Nederlands-Indië en hierover periodiek te rapporteren aan de Veiligheidsraad, 1947-1949; 257-260; 3 pakken en 1 omslag
          - Bewijsmateriaal over de negatieve houding en gewelddadige acties van de Republiek Indonesia 1947, 257
          - Verlenen van medewerking 1947-1948, 258
          - Verslagen van de Nederlandse troepen over de bezoeken in de bezette gebieden door de waarnemers 1947-1948, 259
          - Advisering over de hervatting van de werkzaamheden van de commissie naar aanleiding van de resoluties van de Veiligheidsraad 1949, 260; omslag
        - Stukken betreffende de onderhandelingen met de Republikeinse Delegatie, onder toezicht van de Veiligheidsraad, 1947-1949; 261-264; 4 pakken
          Zie ook inventarisnummers 200-206
          - 1947 - 1948 jan, 261
          - 1948 feb - 1948 apr, 262
          - 1948 mei - 1948 jul, 263
          - 1948 aug - 1949, 264
        - Stukken betreffende de behandeling van de gevolgen voor Nederland met betrekking tot de afkeuring door de Veiligheidsraad van de politionele acties, 1947-1950; 265-266; 2 pakken
          - 1947, 265
          - 1948 - 1950, 266
        - Stukken betreffende de Derde Algemene Vergadering van de Verenigde Naties met betrekking tot de afkeuring van het conflict tussen Nederland en de Republiek Indonesia, 1949; 267; 1 omslag
        - Stukken betreffende de Preliminaire Conferentie te Batavia om overeenstemming te bereiken over de resoluties van de Veiligheidsraad, 1949; 268; 1 omslag
        - Stukken betreffende de conferentie te New Delhi, door India georganiseerd, naar aanleiding van het onbevredigende optreden van de Veiligheidsraad tegen Nederland, 1949; 269; 1 omslag
        - Stukken betreffende de United Nations Commission for Indonesia, die fungeert als orgaan van de Verenigde Naties in het conflict, 1949-1950; 270-275; 5 pakken en 1 omslag
          - Vergaderstukken, 1949., 270-271
            - 1949 jan - 1949 mei, 270
            - 1949 jun - 1949 dec, 271
          - Verlenen van medewerking 1949, 272; omslag
          - Vergaderstukken en ingekomen berichten van de Centrale Gemengde Commissie en de plaatselijke Gemengde Commissies, onder auspiciën van de United Nations Commission for Indonesia, 1949-1950., 273-274
            - 1949 aug - 1949 sep, 273
            - 1949 okt - 1950, 274
          - Contact Commissie van de United Nations Commission for Indonesia 1950, 275
      - Soevereiniteitsoverdracht, 2.5.1.4
        - Stukken betreffende het verstrekken van inlichtingen over wetsherzieningen in verband met de soevereiniteitsoverdracht, 1948-1950; 276; 1 omslag
        - Ingekomen berichten betreffende de regeling van de formaliteiten omtrent de soevereiniteitsoverdracht, 1949; 277; 1 omslag
        - Ingekomen en uitgaande berichten omtrent de handhaving van de binnenlandse veiligheid in verband met de soevereiniteitsoverdracht, 1949; 278; 1 omslag
        - Voorbereiding en vergaderstukken van de Contact Commissie uit de Voorlopige Federale Regering over de procedures rond de soevereiniteitsoverdracht op 27 december 1949, 279; 1 omslag
        - Stukken betreffende de veiligstelling van archiefbescheiden uit het Landsarchief, die van belang zijn voor Nederland in verband met de soevereiniteitsoverdracht, 1949; 280; 1 omslag
        - Stukken betreffende de viering van de soevereiniteitsoverdracht in diverse landen, 1949; 281; 1 omslag
        - Ingekomen berichten over de benoeming van het hoofd van de Militaire Missie in Nederlands-Indië na de soevereiniteitsoverdracht, 1949-1950; 282; 1 omslag
        - Ingekomen berichten over de staatkundige opbouw van de Republiek Indonesia na de soevereiniteitsoverdracht, 1949-1950; 283; 1 omslag
        - Ingekomen reacties uit het buitenland betreffende de soevereiniteitsoverdracht, 1949-1950; 284; 1 omslag
        - Stukken betreffende de erkenning van de Republiek der Verenigde Staten van Indonesië door diverse landen, 1949-1950; 285; 1 omslag
        - Stukken betreffende de soevereiniteitsoverdracht met betrekking tot Nieuw-Guinea, 1949-1950; 286-296; 11 omslagen
          - Ingekomen reacties van diverse landen, 1949-1950., 286-288
            - Australië 1949-1950, 286
            - Canada 1950, 287
            - Groot-Brittannië 1950, 288
          - Positie van de ambtenaren in Nieuw-Guinea, die na de soevereiniteitsoverdracht in dienst zijn van het Gouvernement 1949-1950, 289
          - Vraagstuk van de toekomstige status van de residentie Nieuw-Guinea 1949-1950, 290
          - Bestemming van de resterende legervoorraden in Nieuw-Guinea 1950, 291
          - Doorzending van de archiefbescheiden over Nieuw-Guinea aan de gouverneur 1950, 292
          - Eerste gouverneur van Nieuw-Guinea, S.L.J. van Waardenburg 1950, 293
          - Nationaliteit van de inwoners van Nieuw-Guinea, die na de soevereiniteitsoverdracht, de Indonesische nationaliteit bezitten 1950, 294
          - Opzet van een bureau voor de materiaal- en personeelsvoorziening voor Nieuw-Guinea 1950, 295
          - Regeling van de in- en uitvoer van geld, alsmede de geldsanering 1950, 296
        - Stukken betreffende de toelating van de Verenigde Staten van Indonesië tot de Verenigde Naties, na de soevereiniteitsoverdracht, 1949-1950; 297; 1 omslag
        - Stukken betreffende de uitnodigingen tot het bijwonen van de plechtigheid van de soevereiniteitsoverdracht en de regeling hiervan, alsmede het ontvangen van de reacties hierop, 1949-1950; 298; 1 omslag
        - Stukken betreffende het verstrekken van informatie over de plechtigheden ter gelegenheid van de soevereiniteitsoverdracht op 27 december 1949, alsmede het ontvangen van verslagen van de plechtigheden, 1949-1950; 299; 1 omslag
        - Ingekomen berichten over bezoeken van president Sukarno van de Republiek Indonesia aan omringende landen in het kader van de soevereiniteitsoverdracht, 1950; 300; 1 omslag
        - Stukken betreffende de berichtgeving over de positie van Nederlandse ambtenaren in Nederlands-Indië na de soevereiniteitsover-dracht, 1950; 301; 1 omslag
    - Buitenland, 2.5.2
      - Stukken betreffende politieke verhoudingen en betrekkingen met diverse landen, 1946-1951; 302-351; 41 omslagen en 9 pakken
        - Australië, 1946-1950., 302-308
          - Algemeen 1946-1950, 302; pak
          - Bezoek van de Australische minister van Buitenlandse Zaken aan Nederland 1948, 303
          - Boycot van Nederlandse schepen en goederen door Australië 1946-1948, 304; pak
          - Geschil over de opruiming van explosieven op het eiland Middelburg te Nieuw-Guinea 1948-1949, 305
          - Geschil over de terugzending naar Nederlands-Indië en over de gratieverlening aan de zogenaamde 'Casino-gestraften' 1946-1948, 306
          - Regeling van de oorlogsschulden tussen Nederlands- Indië en Australië 1947-1950, 307
          - Schenking van goederen door Australië naar aanleiding van de Australian Goodwill and Relief Mission 1948-1949, 308
        - China, 1947-1951., 309-314
          - Regeling met de Chinese regering over de status van Nederlandse onderdanen van Chinese afkomst 1947-1948, 309
          - Zee-roverij door Chinezen 1947-1948, 310
          - Regeling van de toelating van Chinezen in Nederlands- Indië 1948-1950, 311
          - Regeling van een eventueel gedwongen evacuatie van Nederlanders vanuit China 1948-1950, 312
          - Chinese Communistische Volksrepubliek onder leiding van Mao Tse Tung 1949-1950, 313
          - Sluiting door de Chinese regering van havens en territoriale wateren 1949-1951, 314
        - Duitsland, 1947-1948., 315-316
          - Advisering over het witboek 'Bescheiden inzake het uitbreken van de oorlog met Duitsland, Japan en Italië en het verbreken der diplomatieke betrekkingen met andere landen', 315
          - Inlichtingen over de activiteiten van Duitsers in de Republiek Indonesia, 316
        - Egypte 1947-1948, 317
        - Filippijnen 1947-1949, 318
        - Frans Indo-China 1946-1948, 319
        - Groot-Brittannië, 1946-1950., 320-324
          - Inlichtingen over de beschuldigingen tegen Lord Killearn, Britse Special Commissioner te Singapore, van intriges tegen Nederland 1946-1948, 320
          - Britse politiek en houding ten opzichte van Nederlands-Indië 1946-1949, 321
          - Verzoek van de Britse Royal Air Force over het ter beschikking stellen van eilanden voor militaire doeleinden 1947-1948, 322
          - Inlichtingen over de anti-Nederlandse houding en activiteiten van de Brit J. Coast, politiek adviseur voor de Republiek Indonesia 1947-1950, 323
          - Verzoek van de Britse autoriteiten om luchtkartering van bepaalde delen van Nederlands-Indië 1948, 324
        - India 1947-1950, 325; pak
        - Japan, 1946-1950., 326-332
          - Contacten met de Nederlandse Militaire Missie Japan 1946-1947, 326; pak
          - Ingekomen berichten over steun van Japanners aan het Indonesisch onafhankelijkheidsstreven 1946-1948, 327
          - Berichtgeving omtrent de opsporing en berechting van Japanse oorlogsmisdadigers 1946-1950, 328; pak
          - Regeling van de evacuatie van Japanse geïnterneerden uit het binnenland van Nederlands-Indië 1946-1950, 329
          - Japanse nationaliteitswetgeving 1947-1948, 330
          - Advisering over de restitutie en reparatie van gestolen goederen door Japan, 1947-1949., 331-332
            - 1947 - 1948, 331; pak
            - 1949, 332; pak
          - Korea 1947-1948, 333
        - Malakka (Malaya), 1947-1949., 334-337
          - Militaire steun aan de Republiek Indonesia door de Internationale Brigade te Malaya 1947, 334
          - Toestemming van doorvoer van hulpgoederen uit Singapore naar gesloten havens 1947-1948, 335
          - Sluiting van havens in Sumatra voor Malaya, alsmede toezicht op de ruilhandel en deviezenbepalingen 1947-1949, 336
          - Politieke stromingen 1948-1949, 337
        - Midden-Oosten 1947-1948, 338
        - Palestina, 1947-1950., 339-340
          - Erkenning van Palestina door diverse landen 1947-1950, 339; pak
          - Hulpverlening aan Palestijnse oorlogsslachtoffers 1948-1950, 340
        - Rusland 1947, 341
        - Siam (Thailand), 1947-1950., 342-347
          - Politieke stromingen 1947-1948, 342
          - Schadevergoeding aan Siamese burger in verband met het door Nederlandse onderdanen veroorzaakte ongeluk 1947-1948, 343
          - Terugkeer van Siamese vrouwen, gehuwd met, of gescheiden van Nederlands-Indische militairen 1947-1948, 344
          - Nederlandse claim op de Birma-Siam spoorlijn 1947-1949, 345
          - Nalatenschap en overbrenging naar Siam van de overleden Prins Paribatra van Nakor Sawan 1948-1950, 346
          - Wapentransport naar de Republiek Indonesia 1949, 347
        - Verenigde Staten, 1945-1950., 348-351
          - Algemeen 1945-1949, 348
          - Luchtkartering van Nederlands-Indië door Amerikanen 1947-1950, 349; pak
          - Schadevergoeding voor bombardementen op Ambon 1948, 350
          - Studiereizen van Amerikaanse congresleden naar het Verre Oosten 1948-1950, 351
        - Stukken betreffende de advisering bij het aanbieden van vaccin voor de bestrijding van de cholera-epidemie in India, Pakistan en Egypte, 1947, 352; 1 omslag
      - Stukken betreffende de berichtgeving en advisering over de communistische stromingen en invloeden in Zuid-Oost Azië, 1947-1951; 353-356; 3 omslagen en 1 pak
        - Algemeen 1947-1951, 353; pak
        - Congres van Communistische Partijen in het Verre Oosten te Harbin tot oprichting van een International Informatie-Bureau 1947-1948, 354
        - Plannen tot bestrijding van het communisme in Zuid-Oost Azië door een Pacifisch verbond 1949, 355
        - South East Asia League 1948-1949, 356
  - Diplomatieke en consulaire zaken, 2.6
    - Stukken betreffende de rapportage over de accreditering van buitenlandse vertegenwoordigers in Nederlands-Indië, 1944-1955; 357-381; 22 omslagen en 3 pakken
      - Arabische Liga 1946-1949, 357
      - Australië 1945-1949, 358
      - België 1946-1949, 359
      - Canada 1946-1948, 360
      - China 1945-1950, 361; pak
      - Denemarken 1945-1949, 362
      - Egypte 1948, 363
      - Filippijnen 1946-1949, 364
      - Finland 1947-1949, 365
      - Frankrijk 1946-1949, 366
      - Griekenland 1948-1949, 367
      - Groot-Brittannië 1946-1949, 368
      - Hongarije 1948-1950, 369
      - India 1946-1949, 370; pak
      - Japan 1946-1949, 371
      - Korea 1949, 372
      - Pakistan 1948, 373
      - Portugal 1946-1950, 374
      - Spanje 1948, 375
      - Tsjechoslowakije 1946-1955, 376
      - Turkije 1947-1948, 377
      - Unie van Zuid-Afrika 1947, 378
      - Verenigde Staten 1944-1950, 379; pak
      - Zweden 1946-1949, 380
      - Zwitserland 1945-1950, 381
    - Stukken betreffende de belangenbehartiging van de Indische Chinezen alsmede de opheffing van de Dienst voor Oost-Aziatische Zaken, 1945-1948; 382; 1 omslag
    - Stukken betreffende de afwijzing van de vestiging van de diplomatieke en handelsvertegenwoordigingen van de Republiek Indonesia in het buitenland, naar aanleiding van de Overeenkomst van Linggadjati, 1946-1949; 383; 1 pak
    - Stukken betreffende de toepassing van de regeling van de diplomatieke koeriers- en vrachtzendingen per schip en vliegtuig, 1946-1949; 384; 1 pak
    - Stukken betreffende de advisering over de bezetting van gezantschappen, consulaten, ambassades en militaire missies, 1946-1950; 385-392; 6 omslagen en 2 pakken
      - Bangkok; Gezantschap 1947-1949, 385; pak
      - Djeddah; Gezantschap 1947-1949, 386
      - Hongkong; Consulaat-Generaal 1948-1949, 387
      - Manila; Gezantschap 1946-1949, 388
      - Nanking; Ambassade 1947-1950, 389
      - Saigon; Consulaat-Generaal 1947-1949, 390
      - Singapore; Consulaat-Generaal 1948-1949, 391
      - Tokyo; Nederlandse Militaire Missie 1946-1949, 392; pak
    - Stukken betreffende de advisering over de organisatie van de handelsvoorlichting van Nederland en Nederlands-Indië, 1946-1950; 393-400; 8 omslagen
      - Algemeen 1947-1950, 393
      - Argentinië 1949, 394
      - Australië 1948-1950, 395
      - China 1948-1950, 396
      - Egypte 1948-1949, 397
      - India 1948-1950, 398
      - Japan 1948, 399
      - Singapore 1946-1949, 400
    - Stukken betreffende de regeling van de opleiding van kandidaten voor de toekomstige Buitenlandse Dienst van de Verenigde Staten van Indonesië alsmede de oprichting van de Indonesische Academie voor de Buitenlandse Dienst, 1946-1950; 401; 1 pak
    - Stukken betreffende het opstellen van een lijst van consulaire ambtenaren in Nederlands-Indië, 1946-1950; 402; 1 omslag
    - Stukken betreffende de advisering aan de ambassadeur te New Delhi over het niet afgeven van een paspoort aan een handelscorrespondent van de Republiek Indonesia te Bombay, in verband met zijn slechte reputatie, 1947; 403; 1 omslag
    - Rapportage van zaakgelastigden van gezantschappen en ambassades over de activiteiten van vertegenwoordigers van de Republiek Indonesia, 1947-1949; 404-414; 11 omslagen
      - Afghanistan 1948-1949, 404
      - Australië 1948-1949, 405
      - Birma 1949, 406
      - China 1948, 407
      - Filippijnen 1948-1949, 408
      - India 1948-1949, 409
      - Pakistan 1948-1949, 410
      - Saoedi-Arabië 1948-1949, 411
      - Siam (Thailand)1948-1949, 412
      - Tsjechoslowakije 1948, 413
      - Verenigde Staten 1947-1949, 414
    - Stukken betreffende de controle, in samenwerking met het departement van Financiën te Batavia, van de financiële administratie van het Consulaat-Generaal te Saigon, 1947-1949; 415; 1 omslag
    - Stukken betreffende de erkenningsprocedure voor consulaire ambtenaren in Nederlands-Indië, 1947-1949; 416; 1 omslag
    - Stukken betreffende de regeling tot afgifte van reisdocumenten in het kader van de soevereiniteitsoverdracht, 1947-1949; 417; 1 omslag
    - Stukken betreffende de vaststelling van richtlijnen voor de afgifte van visa en paspoorten, 1947-1949; 418-421; 3 omslagen en 1 pak
      - Transit-visa en paspoorten voor vliegtuigbemanningen voor vluchten naar en over Nederlands-Indisch territoir 1947-1949, 418
      - Visa aan vertegenwoordigers van de Republiek Indonesia die in het bezit zijn van een niet erkend republikeins paspoort 1947-1949, 419; pak
      - Visa voor Nederlands-Indië 1947-1949, 420
      - Paspoorten voor Nederlands-Indië 1948-1949, 421
    - Stukken betreffende het wijzigen van de richtlijnen bij de behandeling van visumaanvragen voor politiek-economische urgentiegevallen vanuit Singapore, 1947-1949; 422; 1 omslag
    - Stukken betreffende de bemiddeling bij de regeling van de faciliteiten voor diplomatieke- en consulaire vertegenwoordigers, 1947-1950; 423-426; 3 omslagen en 1 pak
      - Auto's, fietsen en overige 1947-1949, 423
      - Huisvesting 1947-1950, 424; pak
      - Rantsoen 1947-1950, 425
      - Vrijstelling van douaneformaliteiten en belastingen 1947-1949, 426
    - Ontvangen instructies over de afschaffing van visa voor Nederlanders in het verkeer met diverse landen, 1948-1949; 427; 1 omslag
    - Stukken betreffende de behandeling van visumaanvragen van personen die zich wensen te begeven naar de onder Nederlandse controle gebrachte gebieden in Nederlands-Indië, 1948-1949; 428; 1 omslag
    - Stukken betreffende de advisering over het voorstel van de Chinese regering om de visa-procedure te vereenvoudigen, 1949; 429; 1 omslag
    - Stukken betreffende de voorgenomen deportatie uit Australië van de voormalig Nederlandse onderdaan mevrouw A. O'Keefe-Dumais, ondanks huwelijk met Australiër, 1949-1950; 430; 1 omslag
    - Stukken betreffende het aanwijzen van bevoegde bestuursautoriteiten inzake paspoortaangelegenheden, nationaliteitskwesties, naturalisaties en herkrijgen van Nederlanderschap na de soevereiniteitsoverdracht, 1949-1952; 431; 1 omslag
  - Berichtgeving van andere posten, 2.7
    - Stukken betreffende advisering over de regeling van berichtgeving van posten omtrent politieke en staatkundige ontwikkelingen, 1946-1947; 432; 1 omslag
    - Stukken betreffende het becommentariëren van de ingekomen berichten uit diverse landen ten aanzien van Nederlands-Indië, 1946-1950; 433-464; 24 omslagen en 8 pakken
      - Algemeen 1947-1950, 433; pak
      - Australië 1947-1950, 434
      - België 1947-1949, 435
      - Birma 1947-1950, 436
      - Ceylon 1949, 437
      - China 1947-1950, 438
      - Denemarken 1949, 439
      - Egypte, 1947-1950., 440-441
        - 1947 - 1948 juni, 440
        - 1948 juli - 1950, 441; pak
      - Filippijnen 1947-1950, 442; pak
      - Frankrijk 1949-1950, 443
      - Groot-Brittannië 1946-1949, 444
      - Hongkong 1947-1950, 445
      - India 1947-1950, 446; pak
      - Indo-China 1948-1950, 447
      - Iran 1947-1949, 448
      - Japan 1947-1950, 449
      - Malakka (Malaya), 1947-1950., 450-451
        - 1947 - 1948 juni, 450; pak
        - 1948 juli - 1950, 451; pak
      - Midden-Oosten 1946-1950, 452
      - Nederland 1947-1949, 453
      - Nieuw-Zeeland 1947-1950, 454
      - Noorwegen 1949, 455
      - Pakistan 1948-1950, 456
      - Rusland 1947-1949, 457
      - Siam (Thailand) 1948-1950, 458
      - Spanje 1949, 459
      - Tsjechoslowakije 1948-1950, 460
      - Vaticaan 1947-1949, 461
      - Verenigde Staten 1947-1949, 462; pak
      - Zweden 1947, 463
      - Zwitserland 1949, 464